【裁判字號】    92,家抗,144
【裁判日期】    920527
【裁判案由】    聲請繼承
【裁判全文】
臺灣高等法院民事裁定  九十二年度家抗字第一四四號
    抗  告  人  甲○○
    代  理  人  張銘謙
右抗告人因聲請繼承事件，對於中華民國九十二年四月九日台灣桃園地方法院九十二
年聲繼字第十六號裁定提起抗告，本院裁定如左：
      主      文
抗告駁回。
抗告程序費用由抗告人負擔。
      理      由
一、抗告意旨略以：台灣桃園地方法院九十年六月十九日桃院丁民聲繼愛字第五二號
    准予備查函上，有嚴重瑕疵，該函將抗告人及劉美香二人共同代理人列為本件被
    繼承人劉仕儉，且住所也錯誤，而曾孝志則僅為送達代收人身分，而不具代理人
    身分，為恐原聲請案件原代理人曾孝志沒能力完成受託事項，且與法定要件不符
    ，而使抗告人受到不利之損害，抗告人乃再重新辦理相關繼承文件，向桃園地方
    法院重新提出聲請，並委託張銘謙為代理人，一切合乎法律規定，法律既無明文
    規定不得重新聲請繼承，原裁定以本件聲請於法不符而駁回抗告人之聲請，顯有
    違誤，求為廢棄原裁定。
二、經查：
      繼承人住所地之法院為繼承之表示，台灣地區與大陸地區人民關係條例第六十
      六條第一項前段定有明文。其意旨為使大陸地區人民表示繼承台灣地區人民之
      遺產事件，有案可查。是其為繼承之表示以一次為已足，殊無多次表示之必要
      。
      承之表示，並經原法院於九十年六月十九日以桃院丁民聲繼愛字第五二號通知
      准予備查在案，此有該通知函附卷可稽，且經原法院調取九十年度聲繼字第五
      二號民事案卷查核無訛，則依前開說明，其就劉仕儉遺產為繼承之表示，已發
      生法律上之效力而有案可查。從而，原法院據此駁回抗告人本件再次為繼承表
      示之聲請，並無違誤。
      影本，其上固有將被繼承人劉仕儉誤載為聲請人代理人之顯然錯誤，惟此屬原
      法院得予更正之事項，而原法院嗣亦已更正該函誤載事項
      頁），自不影響前述抗告人為繼承表示之效力。又大陸地區人民向法院表示繼
      承台灣地區人民之遺產後，其依上開條例第六十六條第一項前段規定表示繼承
      之事件即已終結，至其後續由其本人或委託第三人實際辦理繼承、領取遺產等
      程序，即非上開條例第六十六條第一項前段規定之範疇。抗告人以另委任代理
      人處理繼承事宜為由，依上開條例第六十六條第一項前段規定，再次向法院為
      繼承之表示，自屬無據。綜上，本件抗告為無理由，應予駁回。
三、據上論結，本件抗告為無理由，依非訟事件法第二十八條、第八條第二項，民事
    訴訟法第四百九十二條第一項、第七十八條，裁定如主文。
中      華      民      國    九十二    年      五      月    二十七    日
                              民事第十一庭
                                  審判長法  官  吳  景  源
                                        法  官  滕  允  潔
                                        法  官  鄭  純  惠
右正本係照原本作成。
不得抗告。
中      華      民      國    九十二    年      五      月    二十九    日
                                        書記官  張  淑  華


司法院資訊處製作；財團法人民間司法改革基金會備份。
